【裁判字號】    97,易,4420
【裁判日期】    971128
【裁判案由】    家庭暴力防治法
【裁判全文】
臺灣臺中地方法院刑事判決              97年度易字第4420號
公  訴  人  臺灣臺中地方法院檢察署檢察官
被      告  乙○○
上列被告因家庭暴力防治法案件，經檢察官提起公訴（97年度偵
字第24141號），本院判決如下：
    主    文
乙○○違反法院依家庭暴力防治法第十四條所為之禁止實施家庭
暴力、騷擾行為及遷出住居所之通常保護令裁定，累犯，處有期
徒刑陸月，如易科罰金，以新臺幣壹仟元折算壹日。
    犯罪事實
一、乙○○前於民國93年間因違反家庭暴力防治法案件，經本院
    以93年度易字第751號判決判處有期徒刑6月確定，而於93年
    10月8日縮刑期滿執行完畢。竟仍不知悔改，緣其與丙○○
    係父子，2人為家庭暴力防治法第3條第3款所定直系血親家
    庭成員之關係，因乙○○前於96年11月21日23時20分許，在
    臺中縣大雅鄉○○街138號住處，對丙○○實施不法侵害之
    家庭暴力行為，經本院家事法庭於97年3月10日，以96年度
    家護字第1491號核發民事通常保護令，裁定乙○○不得對丙
    ○○實施身體上或精神上不法侵害之行為及騷擾行為，並應
    於97年4月5日上午10時前遷出上開住處等，詎乙○○明知本
    院已核發上開通常保護令，竟基於違反保護令之犯意，於該
    通常保護令有效期間內之97年10月13日21時20分許，在前開
    住處，酒後無故腳踹該處2樓房門後，對丙○○以言詞恐嚇
    、辱罵稱「你去死，敢管我就要你好看」等語，並毆打丙○
    ○之左臉頰（未成傷），以此方式對丙○○實施身體、精神
    上不法之侵害及騷擾之行為，致生危害於丙○○之安全，且
    乙○○尚未遷出上揭住處，而違反本院所為上開民事通常保
    護令之裁定。
二、案經臺中縣警察局豐原分局報請臺灣臺中地方法院檢察署檢
    察官偵查起訴。
    理    由
一、被告以外之人於審判外之陳述，雖不符前四條之規定，而經
    當事人於審判程序同意作為證據，法院審酌該言詞陳述或書
    面陳述作成時之情況，認為適當者，亦得為證據；當事人、
    代理人或辯護人於法院調查證據時，知有第一百五十九條第
    一項不得為證據之情形，而未於言詞辯論終結前聲明異議者
    ，視為有前項之同意，刑事訴訟法第159條之5定有明文。本
    案下列引為證據之證人陳述及書證，被告乙○○於本院審理
    中均不爭執其證據能力，且以之作為證據並無不當，依上揭
    法條之規定，自均有證據能力。
二、訊據被告乙○○對於上開犯罪事實均坦認不諱，且據證人即
    被害人丙○○於警詢中證述綦詳，並有前開本院96年度家護
    字第1491號裁定1份在卷可稽，是核被告之自白與事實相符
    ，本案事證明確，被告犯行堪以認定。另被告對被害人丙○
    ○以言詞稱「你去死，敢管我就要你好看」等語，性質上已
    屬將惡害之旨通知被害人致生畏怖心之恐嚇程度，是起訴之
    犯罪事實爰增加更正為『被害人丙○○以言詞恐嚇辱罵稱「
    你去死，敢管我就要你好看」等語』，併予敘明；復被告於
    本院訊問時坦認其常常下班喝酒之故即毆打父親即被害人丙
    ○○，家中有父親、母親及妹妹及其尚未搬出上開住處自行
    居住等情 (見本院卷頁10反) ，顯見被告並未依前揭保護令
    裁定之內容遷出上開住處，係屬違犯家庭暴力防治法第61條
    第3款遷出住居所保護令罪，而被告於本件以1個行為違反前
    開保護令之3項內容，應僅論以一罪，故被告此項違犯家庭
    暴力防治法第61條第3款遷出住居所保護令罪，雖未經檢察
    官於犯罪事實中敘明及起訴，惟仍係屬起訴效力所及，本院
    自應併予審酌，附此敘明。
三、核被告所為，係犯家庭暴力防治法第61條第1款、第2款、第
    3款之違反保護令罪、刑法第281條之施強暴於直系血親尊親
    屬未成傷罪、同法第305條恐嚇危害安全罪。起訴書所犯法
    條欄漏引家庭暴力防治法第61條第2款、刑法第281條及同法
    第305條等罪，容有未洽，併此敘明。又被告所犯上開刑法
    第281條之罪，係屬家庭暴力防治法第2條第2款所定之家庭
    暴力罪。又被告以一行為同時觸犯上開家庭暴力防治法第61
    條第1、2款違反保護令罪、刑法第281條之施強暴於直系血
    親尊親屬未成傷罪及同法第305條恐嚇危害安全罪等三罪名
    ，為異種之想像競合犯，應依刑法第55條之規定，從一較重
    之家庭暴力防治法第61條第1、2款之違反保護令罪處斷。另
    被告於93年間因違反家庭暴力防治法案件，經本院以93年度
    易字第751號判決判處有期徒刑6月確定，而於93年10月8日
    縮刑期滿執行完畢，此有臺灣高等法院被告前案紀錄表及臺
    灣臺中地方法院刑案資料查註紀錄表各1份在卷可參，其於
    前案執行完畢後，五年以內故意再犯本件有期徒刑以上之罪
    ，為累犯，應依刑法第47條第1項之規定加重其刑。爰審酌
    被告前已有違反家庭暴力防治法之前科，及其對其年邁之父
    親未思以孝心對待照顧，竟反而藉酒騷擾、辱罵，且未依保
    護令之內容遷出住處，無視保護令所禁止之行為，惟其犯後
    尚能坦承所犯，態度尚可等一切情狀，量處如主文所示之刑
    ，並諭知易科罰金之折算標準，以資懲儆。
據上論斷，應依刑事訴訟法第299條第1項前段，家庭暴力防治法
第61條第1款、第2款、第3款，刑法第11條前段、第281條、第55
條、第47條第1項、第41條第1項前段，刑法施行法第1條之1，判
決如主文。
本案經檢察官甲○○到庭執行職務
中    華    民    國    97    年    11    月    28    日
                        刑事第三庭  法  官  楊曉惠
上正本證明與原本無異。
如不服本判決，應於收受送達後10日內向本院提出上訴書狀（應
敘述具體理由並附繕本）。
上訴書狀如未敘述理由，應於上訴期間屆滿後20日內補提理由書
於本院。
                                    書記官  廖鳳美
中    華    民    國    97    年    11    月    28    日
附錄論罪科刑法條
家庭暴力防治法第61條
違反法院依第14條第1項、第16條第3項所為之下列裁定者，為本
法所稱違反保護令罪，處3年以下有期徒刑、拘役或科或併科新
臺幣10萬元以下罰金：
一、禁止實施家庭暴力。
二、禁止騷擾、接觸、跟蹤、通話、通信或其他非必要之聯絡行
    為。
三、遷出住居所。
四、遠離住居所、工作場所、學校或其他特定場所。
五、完成加害人處遇計畫。
刑法第281條：
施強暴於直系血親尊親屬，未成傷者，處一年以下有期徒刑、拘
役或五百元以下罰金。
刑法第305條：
以加害生命、身體、自由、名譽、財產之事，恐嚇他人致生危害
於安全者，處二年以下有期徒刑、拘役或三百元以下罰金。


司法院資訊處製作；財團法人民間司法改革基金會備份。
